臺灣高等法院臺中分院刑事判決　　　　96年度上訴字第1234號
上　訴　人　臺灣臺中地方法院檢察署檢察官
上　訴　人
即　被　告　丁○○
　　　　　　　　　　現羈押於臺灣臺中看守所
指定辯護人　本院公設辯護人　甲○○
上列上訴人因強盜案件，不服臺灣臺中地方法院95年度訴字第
3899號中華民國96年3月26日第一審判決（起訴案號：臺灣臺中
地方法院檢察署95年度偵字第24244號），提起上訴，本院判決
如下：
    主  文
原判決關於丁○○攜帶兇器強盜被害人戊○○部分及定執行刑部
分均撤銷。
丁○○意圖為自己不法之所有，攜帶兇器，以脅迫至使不能抗拒
，而取他人之物，處有期徒刑柒年貳月，扣案口罩壹個、玩具手
槍壹支（含彈匣壹個）沒收。
其餘上訴駁回。
撤銷改判部分（攜帶兇器強盜被害人戊○○）所處有期徒刑柒年
貳月，扣案口罩壹個、玩具手槍壹支（含彈匣壹個）沒收；與上
訴駁回部分（攜帶兇器強盜被害人辛○○）所處有期徒刑參年陸
月，扣案口罩壹個、玩具手槍壹支（含彈匣壹個）沒收；（攜帶
兇器強盜被害人丙○○部分）參年捌月，扣案口罩壹個、玩具手
槍壹支（含彈匣壹個）沒收；（攜帶兇器強盜被害人卯○○）參
年拾月，扣案口罩壹個、玩具手槍壹支（含彈匣壹個）沒收；（
攜帶兇器強盜被害人乙○○）參年拾月，扣案口罩壹個、玩具手
槍壹支（含彈匣壹個）沒收；（攜帶兇器強盜被害人己○○）參
年捌月，扣案口罩壹個、玩具手槍壹支（含彈匣壹個）沒收；（
攜帶兇器強盜被害人壬○○）參年陸月，扣案口罩壹個、生魚片
刀壹支沒收；（攜帶兇器強盜被害人乙○○）柒年，扣案口罩壹
個、生魚片刀壹支沒收；（攜帶兇器強盜被害人癸○○）參年捌
月，扣案口罩壹個、水果刀壹支沒收；（攜帶兇器強盜被害人庚○○）參年捌月，扣案口罩壹個、水果刀壹支沒收；（攜帶兇器
強盜被害人子○○）參年拾月，扣案口罩壹個、水果刀壹支沒收
；（攜帶兇器強盜被害人丑○○）參年捌月，扣案口罩壹個、水
果刀壹支沒收。應執行有期徒刑拾參年，扣案口罩壹個、玩具手
槍壹支（含彈匣壹個）、水果刀壹支、生魚片刀壹支均沒收。
    犯罪事實
一、丁○○意圖為自己不法之所有，以口戴口罩避免遭指認，並
    分別持玩具手槍、水果刀或生魚片刀至臺中縣市之便商店內
    ，而有以下強盜犯行：
  (一)於民國95年9月4日凌晨1時15分許，至臺中市○區○○路
      261號「ＯＫ便利店」內，佯裝購物，待店內其他顧客離
      去超商後，即走至櫃檯前，持客觀上足以對人之生命、身
      體、安全構成威脅，可為凶器之玩具手槍一支，揚言「我
      要搶」等語，脅迫店員辛○○命其交付財物，辛○○誤信
      槍枝為真，其精神上萌生恐懼心理至不能抗拒而交付香菸
      二包，丁○○並取走購物籃內新臺幣（下同）600元之商
      品。
  (二)於95年9月6日凌晨2時45分許，於臺中市○○區○○路一
      段127號「7-11便利商店」內，走至櫃檯前，持上開客觀
      上足以為凶器之玩具手槍一支，揚言「我要搶」等語，脅
      迫店員丙○○交付財物，丙○○誤信槍枝為真，至其精神
      上萌生恐懼心理不能抗拒，即交付收銀機內3,400百元。
  (三)於95年9月29日凌晨1時15分許，於臺中縣霧峰鄉○○路31
      7號「全家便利商店」內，佯裝欲買東西，即由褲子左邊
      口袋拿出上開客觀上足以為凶器之玩具手槍一支，揚言「
      我要搶」等語，脅迫店員戊○○交付財物，戊○○誤信槍
      枝為真，至其精神上萌生恐懼心理不能抗拒，任由丁○○
      自行走進櫃檯內取走放在櫃檯下面六百餘元，丁○○於離
      去之際因不慎與戊○○碰撞，戊○○誤以丁○○欲對其有
      不利之行為，雙方發生拉扯，丁○○持該玩具槍敲打戊○○頭部，致戊○○受傷（傷害部分未據告訴）。
  (四)於95年9月30日上午6時30分許，於臺中市○區○○街15號
      「全家便利商店」內，佯裝詢問時間，走至櫃檯前，持上
      開客觀上足以為凶器之玩具手槍一支，揚言「我要搶」等
      語，脅迫店長卯○○交付財物，卯○○誤信槍枝為真，至
      使其精神上萌生恐懼心理不能抗拒，即交付收銀機內一萬
      一千九百八十元。
  (五)於95年10月3日凌晨3時40分許，於臺中市○○區○○路
      886 號「全家便利商店」內，持上開客觀上足以為凶器之
      玩具手槍一支，揚言「我要搶」等語，脅迫店員乙○○交
      付財物，乙○○誤信槍枝為真，至使其精神上萌生恐懼心
      理不能抗拒，即躲入倉庫內，丁○○便自行至櫃檯取走收
      銀機內23,000元。
  (六)於95年10月7日凌晨5時34分許，於臺中市○區○○路23號
      「全家便利商店」內，持上開客觀上足以為凶器之玩具手
      槍一支朝向店員己○○，揚言「我要搶」等語，脅迫己○○交付財物，己○○誤信槍枝為真，遭受驚嚇至使其精神
      上萌生恐懼心理不能抗拒，即打開收銀機，丁○○便自行
      至櫃檯取走收銀機內4,869元。
  (七)於95年10月9日凌晨1時55分許，於臺中市○區○○路338
      號「ＯＫ便利店」內，購買香菸後，持客觀上足以為凶器
      之生魚片刀一把，揚言「我要搶」等語，脅迫店員壬○○
      打開收銀機，至使壬○○其精神上萌生恐懼心理而不能抗
      拒，即打開收銀機，丁○○便自行取走收銀機內650元。
  (八)於95年10月13日凌晨5時25分許，於臺中市○○區○○路
      886號「全家便利商店」內，購買物品待結帳時，即從側
      背包內取出客觀上足以為凶器之生魚片刀一把，揚言「我
      要搶」等語，脅迫店員乙○○打開收銀機，至使乙○○其
      精神上萌生恐懼心理而不能抗拒，即打開收銀機，丁○○
      便自行取走收銀機內3,300元。
  (九)於95年10月14日凌晨4時7分許，於臺中市○區○○路786
      號「全家便利商店」內，購買香菸後，持客觀上足以為凶
      器之水果刀一把，揚言「我要搶」等語，脅迫店員癸○○
      打開收銀機，至使癸○○其精神上萌生恐懼心理而不能抗
      拒，即打開收銀機，丁○○便自行取走收銀機內4,330元
      。
  (十)於95年10月14日凌晨5時52分許，於臺中市○區○○路108
      號「全家便利商店」內，購買咖啡佯裝結帳時，即從側背
      包內取出客觀上足以為凶器之水果刀一把，嚇稱「不要動
      ，搶劫」等語，脅迫店員庚○○打開收銀機，至使庚○○
      其精神上萌生恐懼心理而不能抗拒，即打開收銀機，丁○○便自行取走收銀機內3,180元。
(十一)於95年10月20日凌晨2時12分許，於臺中市○○區○○路
      二段67號「全家便利商店」內，持客觀上足以為凶器之水
      果刀一把，對店員子○○喝令：「搶劫」等語，脅迫子○○打開收銀機，至使子○○其精神上萌生恐懼心理而不能
      抗拒，即打開收銀機，丁○○便自行取走收銀機內16,200
      元。
(十二)於95年10月26日凌晨2時26分許，於臺中市○區○○路一
      段36號「全家便利商店」內，先行購買飲料一瓶結帳後，
      即持客觀上足以為凶器之水果刀一把，揚言「我要搶」等
      語，脅迫店員丑○○不許動，至使丑○○其精神上萌生恐
      懼心理而不能抗拒，丁○○便自行取走收銀機內9,980元
      。
    嗣經臺中市警察局第五分局警員調閱上開編號 (八)「全家
    便利商店」之監視錄影帶並採集指紋，惟因無法確認何人犯
    案且指紋無從比對，嗣由線報得知綽號「阿光」之人（即丁○○）涉嫌上開編號 (八)犯行，經警至丁○○出入之電子
    遊戲場找尋丁○○未果，由電子遊戲場店員告知丁○○，而
    於95年10月26日下午4時20分許，主動到警局說明，經警確
    認丁○○確係監視錄影內容之人，丁○○始坦承上開編號 (
    八)之犯行，並主動向警方供承其另有編號 (一)( 二)( 四
    )( 五)( 六)( 七)( 九)( 十)( 十一)( 十二)之犯行，就該
    十次犯行自首而接受審判。並扣得其所穿著之白色外套一套
    ，灰色Ｔ恤一件，白色短袖運動衫一件，膠質黑框眼鏡一付
    ，及其所有用以遂行強盜犯行之口罩一個、玩具手槍一支（
    含彈匣一個）、水果刀一支、生魚片刀一支。又臺中縣警察
    局霧峰分局員警得知臺中市警察局第五分局查獲上開強盜犯
    行，犯罪手法與該轄區之上開編號 (三)強盜案件類似，遂
    將臺中市警察局第五分局查獲之丁○○照片自刑事資訊系統
    下載供被害人戊○○指認相符後，向臺灣臺中地方法院檢察
    署借提羈押中之丁○○，丁○○即自白亦有該次犯行。
二、案經臺中市警察局第五分局、第二分局及臺中縣警察局霧峰
    分局報告臺灣臺中地方法院檢察署檢察官偵查起訴。
    理    由
一、訊據被告丁○○上開犯罪事實欄一編號 (一)至 (十二)之強
    盜犯行事實過程坦承不諱，核與被害人即各該便利商店店員
    辛○○、丙○○、卯○○、乙○○、己○○、壬○○、癸○○、庚○○、子○○、丑○○等於警詢中之指證，及證人即
    臺中縣霧峰鄉○○路317號「全家便利商店」店員戊○○於
    警詢時及偵查中證述之情節均相符；且其中犯罪事實欄一編
    號 (三)之強盜犯行，亦據證人戊○○於原審證稱被告於案
    發時係頭戴安全帽及口罩、著短褲、攜帶玩具手槍為強盜犯
    行，先恫稱搶劫後，亮出玩具手槍，才自己走進櫃檯內拿收
    銀機下面之零用錢，欲離開時因與伊碰撞拉扯，被告有持玩
    具手槍敲擊伊頭部成傷，等語（見偵卷第60頁、原審卷第
    131 頁），核與被告於偵查中之供述相符（見偵卷第74-75
    頁），堪認被告該次強盜犯行係以脅迫至使被害人戊○○不
    能抗拒，而取他人之物甚明；此外，並有臺中市○○區○○
    路886號「全家便利商店」監視器翻拍相片二張、臺中市○
    區○○路23號「全家便利商店」監視器翻拍相片二張、臺中
    市○○區○○路一段127號「7-11便利商店」現場相片一張
    、臺中市○區○○路23號「全家便利商店」現場相片一張、
    臺中市○區○○街15號「全家便利商店」現場相片一張、臺
    中市○區○○路一段36號「全家便利商店」、現場相片一張
    、臺中市○○區○○路二段67號「全家便利商店」現場相片
    一張、臺中市○區○○路108號「全家便利商店」現場照片
    一張、臺中市○○區○○路886號「全家便利商店」現場照
    片二張、臺中市○區○○路786號「全家便利商店」現場相
    片一張、臺中市○區○○路338號「ＯＫ便利店」現場相片
    一張、臺中縣霧峰鄉○○路317號「全家便利商店」監視器
    翻拍相片四張、指紋比對卡1張卷可參。復有被告犯案時穿
    著之白色外套1件、灰色Ｔ恤1件、白色短袖運動衫1 件、膠
    質黑框眼鏡1付，及其所有強盜時用以隱匿身分之口罩1個、
    其所有用以強盜之玩具手槍1支（含彈匣1個，見臺中市警察
    局第五分局松安派出所扣押物品目錄表）、水果刀1支、生
    魚片刀1支扣案可證。足徵被告自白與事實相符，應堪採信
    。本件事證明確，被告上開十二次攜帶兇器強盜犯行堪以認
    定，均應予依法論科。
二、按刑法第56條連續犯之規定業於94年2月2日修正公布刪除，
    並於95年7月1日施行，其修正理由在於：自規定連續犯以來
    ，實務上之見解對於本條「同一罪名」之認定過寬，所謂「
    概括犯意」，經常可連綿數年之久，且在採證上多趨於寬鬆
    ，每每在起訴之後，最後事實審判決之前，對繼續犯同一罪
    名之罪者，均適用連續犯之規定論處，不無鼓勵犯罪之嫌，
    亦使國家刑罰權之行使發生不合理之現象；因此，基於連續
    犯原為數罪之本質及刑罰公平原則之考量，爰刪除有關連續
    犯之規定。並就反覆實施犯罪模式之對應處置，除合於「接
    續犯」或「包括一罪」之情形外，則僅能依數罪併罰之規定
    個別處斷。況依最高法院86年台上字第3295號判例意旨，數
    行為於同時同地或密切接近之時地實施，侵害同一之法益，
    各行為之獨立性極為薄弱，依一般社會健全觀念，在時間差
    距上，難以強行分開，在刑法評價上，以視為數個舉動之接
    續施行，合為包括之一行為予以評價，較為合理，方屬接續
    犯之範疇，足見「接續犯」之成立，係以時、空密接性為前
    提要件，即透過對於同一法益之同種類侵害行為繼續不間斷
    之實行，業已稀釋個別行為之獨立性，致使刑法評價時將之
    視為單一、整體之犯罪行為，以符合社會一般人對於行為概
    念之認知，並與行為人之犯罪目的相互結合。至於學理上「
    包括一罪」概念中「集合犯」之態樣，依一般社會通念，特
    定犯罪行為具有反覆實施之特性，立法者於制定刑罰法律之
    初，亦已認知該種行為類型之反覆性，而有意藉由法條中客
    觀構成要件之行為要素，含括上開具有反覆實施特性之數個
    犯罪行為，仍僅接受一次刑法之評價為已足。然本案被告每
    次強盜之時、空並未密接，顯非數個舉動之接續施行，自不
    合接續犯之要件；亦難認立法者於制定刑罰法律之初，已認
    知且有意藉由法條中客觀構成要件之行為要素，含括上開具
    有反覆實施特性之數個犯罪行為，當不得評價為集合犯。且
    實務上最高法院歷來僅將專以觸犯該等法條之罪，為其日常
    生活之職業者之常業犯，認為其性質上屬多數行為之集合犯
    ，在法律上將之擬制為一罪（即學理上稱之實質上一罪，參
    照最高法院92年度台上字第5115號、92年度台上字第4959號
    、93年度台上字第3609號、94年度台上字第4567號等裁判意
    旨），而本次刑法修正既依據「刑罰公平原則」之考量，刪
    除有關連續犯之規定，並將含有連續犯性質之常業犯一併全
    數刪除（參見刑法修正草案總說明），如再以集合犯之概念
    評價多數施用毒品之行為，即有不當。因此，本案被告多次
    實施攜帶兇器強盜犯罪之行為，當無論以「接續犯」或「集
    合犯」之餘地，此時則應回歸一般刑法上行為單、複數之認
    定，而予論罪科刑，較稱妥適，一方面可避免上述不合理現
    象之發生，另方面透過法院嗣後以裁定定其應執行之刑時，
    得以綜合審酌裁量出一適當之應執行刑，應更能切合此次修
    法用意，並解決修法理由所謂恐因數罪併罰而有量刑過重而
    產生不合理現象之問題。是立法理由提及之恐因數罪併罰而
    有量刑過重而產生不合理之現象，依本院見解，應由法院於
    定其應執行之刑時，基於罰當其罪，符合罪刑相當原則目的
    之考量，予以綜合判斷裁量出一適當之應執行之刑，以資調
    節。
三、按強盜罪所施用之強暴、脅迫手段，祇須足以壓抑被害人之
    抗拒，使其喪失意思自由為已足，縱令被害人實際無抗拒行
    為，仍於強盜罪之成立，不生影響；又攜帶假手槍，冒充真
    槍以威脅事主，奪取財物，已達於使人不能抗拒之程度，應
    成立強盜罪，最高法院30年上字第3023號、26年滬上字第9
    號判例可資參照。復按強盜罪之成立，以意圖為自己或第三
    人不法之所有，施以強暴、脅迫、藥劑、催眠術或他法，至
    使不能抗拒而取他人之物或使其交付者為構成要件。所稱「
    至使不能抗拒」係指行為人所施之強暴、脅迫等不法行為，
    在事實上，已達於使被害人精神上萌生恐懼心理，至無法抗
    拒或不能抗拒之程度而言；強盜罪之強暴、脅迫，祇須抑壓
    被害人之抗拒或使被害人身體上、精神上處於不能抗拒之狀
    態為已足，其暴力縱未與被害人身體接觸，仍無礙於強盜罪
    責之成立；若當場對被害人施以強暴脅迫，達於不能抗拒之
    程度，即係強盜行為，不能再論以恐嚇取財罪名，至被害人
    有無抗拒，或行為人持以實施強暴脅迫之兇器是否取自被害
    人之處所，及行為後如何離去，均於其是否為強盜，不生影
    響。如果施用強暴脅迫使人不能抗拒而為奪取，即應成立強
    盜之罪。至所謂強暴脅迫手段，祇須抑壓被害人之抗拒，足
    以喪失其意思自由為已足，縱令被害人實際並無抗拒行為，
    仍於強盜罪之成立，不生影響。最高法院86年度台上字第
    3143 號、89年度台上字第3035號、91年度台上字第2653號
    、92年度台上字第2982號判決要旨可資參照。又某甲藉詞敲
    開某乙家門，出以強暴手段強行搶去某乙手上之金錶，復命
    某丙自行取出現鈔交付某甲，則某甲所犯係一行為犯罪名之
    想像競合犯關係，其主文載為某甲意圖為自己不法所有，以
    強暴致使不能抗拒而取他人之物（司法院 (79)廳刑一字第
    309號、刑事法律問題研究彙編第6輯107頁足參）。再按刑
    法第321條第1項第3款之攜帶兇器竊盜罪，係以行為人攜帶
    兇器竊盜為其加重條件，此所謂兇器，其種類並無限制，凡
    客觀上足對人之生命、身體、安全構成威脅，具有危險性之
    兇器均屬之，且祇須行竊時攜帶此種具有危險性之兇器為已
    足，並不以攜帶之初有行兇之意圖為必要（最高法院79年台
    上字第5253號判例意旨參照）。查水果刀、生魚片刀均刃鋒
    利，客觀上足對人之生命、身體、安全構成威脅，自屬具有
    危險性之兇器無疑，另被告所持之玩具手槍依卷內資料尚無
    實據可證係屬槍砲彈藥刀械管制條例所規範之具有殺傷力之
    槍枝，惟被告就犯罪事實欄一 (三)於95年9月29日凌晨1時
    15分許，於臺中縣霧峰鄉○○路317號「全家便利商店」內
    ，持該玩具手槍一支，脅迫證人戊○○交付財物，待被告拿
    取財物欲離去之際，因不慎與證人戊○○碰撞，證人戊○○
    認以被告欲對其有不利之行為，雙方發生拉扯，被告持該玩
    具槍敲打證人戊○○頭部，致證人戊○○受傷流血（惟傷害
    部分未據告訴）等情，已據證人戊○○於本院審理中證述明
    確，顯見該玩具手槍持以抵拒毆擊，猶堪造成身體一定之傷
    害，亦屬兇器無疑。被告於深夜之際分持玩具手槍、水果刀
    、生魚片刀兇器至便利商店脅迫店員強取財物，各該店員顯
    已達不能抗拒之程度，是核被告丁○○就犯罪事實欄一 (一
    )( 三)( 五)( 六)( 七)( 八)( 九)( 十)( 十一)( 十二)分
    別攜帶玩具手槍、生魚片刀及水果刀等兇器，以脅迫至使各
    該便利商店店員不能抗拒，而取他人之物【其中犯罪事實欄
    一編號 (三)之強盜犯行，非被害人戊○○自行交付財物，
    原審於理由第一段亦認定該強盜犯行，係被告攜帶玩具手槍
    兇器，以脅迫至使各該便利商店店員不能抗拒，而取他人之
    物，但第二段又論係被害人自行交付財物，併予指明】，另
    就犯罪事實欄一 (二)( 四)攜帶玩具手槍之兇器，以脅迫至
    使各該便利商店店員不能抗拒，而自行交付財物，但均係犯
    刑法第330條第1項之攜帶兇器加重強盜罪。又被告就犯罪事
    實欄 (八)之犯行，經警方採得指紋及翻拍監視錄影帶仍未
    知悉犯人，惟經線報查悉綽號「阿光」之被告涉案，雖不知
    其姓名，然經至其出入之電子遊藝場查訪未遇，由電子遊藝
    場店員轉知被告，被告始自行到警局說明，而員警見被告到
    場時即知悉其與翻拍監視錄影帶照片之人相侔，被告原猶否
    認該犯行，經員警提示翻拍照片始坦認該次犯行，其他九件
    即犯罪事實欄一 (一)( 二)( 四)( 五)( 六)( 七)( 九)(
    十一)( 十二)之犯行，是警方詢問被告有無涉及其他刑案，
    被告書立一紙自白書，經被告自白才查獲等情，業據證人即
    臺中市警察局第五分局員警李義朗於原審審理中結證明確（
    見原審卷第135頁）；又犯罪事實欄一 (三)部分係臺中縣察
    警察局霧峰分局因認該次犯行手法與臺中市警察局第五分局
    查獲被告犯行手法雷同，遂自刑事資訊系統下載被告照片供
    被害人戊○○指認相符，確認係被告犯該案後，始向臺灣臺
    中地方法院檢察署借提羈押中之丁○○，丁○○即自白亦有
    該次犯行等情，業據證人即臺中縣察警察局霧峰分局員警石
    世楠於原審審理中結證明確（見原審卷第133頁）；另犯罪
    事實欄一 (十)之犯行係被告於臺中市警察局第五分局自首
    該件犯行，經第五分局員警通知該案轄區之臺中市警察局第
    二分局員警前詢問被告始查獲，在通知前並不知該案係何人
    所為等情，亦據證人即臺中市警察局第二分局員警施谷都於
    原審審理中證述綦詳（見原審卷第136頁）。按刑法第62條
    規定「對於未發覺之罪自首而受裁判者，減輕其刑。但有特
    別規定者，依其規定。」所謂「發覺」，固非以有偵查犯罪
    權之機關或人員確知其人犯　罪無誤為必要，而於對其發生
    嫌疑時，即得謂為已發覺；但此項對犯人之嫌疑，仍須有確
    切之根據得為合理之可疑者，始足當之，若單純主觀上之懷
    疑，要不得謂已發生嫌疑，最高法院72年台上字第641號著
    有判例足參，又所謂「未發覺」，乃指犯罪事實未為有偵查
    犯罪職權之公務員所發覺，或犯罪事實雖已發覺，而犯人為
    誰尚不知者而言。但此所謂之發覺犯罪事實，只須有偵查犯
    罪職權之公務員，已知該犯罪事實之梗概為已足，無須確知
    該犯罪事實之真實內容為必要，而所知之人亦僅須知其有犯
    罪嫌疑即為犯罪業已發覺，不以確定其人為該犯罪之真兇無
    訛為必要。上訴人於警方已合理懷疑被告為犯罪事實一編號
    （八）之犯罪嫌疑人後，經策動電子遊戲場店員告知到案陳
    述，自與自首之要件不合，最高法院85年度台上字第3788號
    判決可資佐參。警方就犯罪事實欄一 (八)犯行雖未確知被
    告姓名，然因線報已知悉其綽號「阿光」及出入處所並前往
    查訪，且已有監視器翻拍照片及採得指紋，被告到案後經警
    提示照片後坦承該次犯罪，固屬自白，然尚難認係對於未發
    覺之犯罪自首而接受審判。另犯罪事實欄一 (三)之犯行係
    員警查悉供被害人指認被告照片無誤後，被告經警詢問自白
    犯行，其已經警查悉，亦與自首要件不合。又犯罪事實欄一
    ( 一)( 二)( 四)( 五)( 六)( 七)( 九)( 十)( 十一)( 十
    二) 之犯行係被告主動供出，乃就未發覺其為犯人而自首接
    受審判，爰依刑法第62條前段之規定減輕其刑。被告所犯上
    開十二件加重強盜罪，犯意各別，行為互殊，應予分論併罰
    ，並依刑法第51條之規定定應執行刑。原審認被告攜帶兇器
    強盜被害人戊○○部分罪證明確，予以論罪科刑，固非無見
    ，惟原審判決就該部分事實，於犯罪事實一編號 (三)欄記
    載被告以持玩具手槍、嚇稱「我要搶」之脅迫方式，至使戊○○不能抗拒，自行走進櫃檯內取走放在櫃檯下面六百餘元
    ，惟於主文欄及理由欄二、部分就該攜帶兇器強盜之犯行，
    竟載為「... 意圖為自己不法之所有，攜帶兇器，以脅迫至
    使不能抗拒，而使他人交付其物... 」，致前後行為態樣不
    相一致，自有未合。爰審酌被告年紀甚輕，不思正途，竟效
    強梁翦徑，持兇器強盜便利商店，於該次強盜後離去之際竟
    持玩具手槍毆打被害人戊○○頭部，行徑惡劣，惟被告並無
    前科，有刑案資料查註紀錄表一件在卷可參，素行尚非不佳
    ，行為態樣僅係脅迫，且所得財物非多，犯案動機係為贖回
    典當品一時失慮鋌而走險，經警借提亦坦承犯行，犯後態度
    良好，亦表悔意等一切情狀，故量處如主文第2項所示之刑
    。從而，原審適用刑法第330條第1項、第62條前段、第38條
    第1項第1款規定，量處被告丁○○加重強盜犯行，如事實欄
    一編號（一）處有期徒刑3年6月、編號（二）3年8月、編號
    （四）3年10月、編號（五）3年10月、編號（六）3年8月、
    編號（七）3年6月、編號（八）與自首要件不符故處有期徒
    刑7年、編號（九）3年8月、編號（十）3年8月、編號（十
    一）3年10月、編號（十二）3年8月等，另扣案之口罩1個係
    供本案強盜犯行所用，係犯罪所用之物，且屬被告所有；另
    玩具手槍1支（含彈匣一個，無法證明有殺傷力），係供犯
    罪事實欄一 (一)( 二)( 三)( 四)( 五)( 六)之強盜犯行所
    用，水果刀支1係犯罪事實欄一 (九)( 十)( 十一)( 十二)
    之強盜犯行所用，生魚片刀1支係犯罪事實欄一 (七)( 八)
    之強盜犯行所用，係供犯罪所用之物，且屬被告所有，業經
    被告供明在卷，依法宣告沒收之。另扣案白色外套1套，灰
    色Ｔ恤1件，白色短袖運動衫1件，膠質黑框眼鏡1付係被告
    平時穿戴之用，業據被告於原審供明，縱係作案時穿著，亦
    非專供犯罪所用之物，爰不為沒收之諭知等，核原審判決上
    開部分認事、用法、量刑均無不當，被告上訴意旨認犯罪事
    實欄一編號（三）（八）均符自首要件，但原審並未依法減
    輕其刑，且尚有其他三件強盜犯行應予併案審理云云，惟被
    告行為時均係在95年7月1日修法施行後，是本案所犯加重強
    盜罪行間已無連續犯之裁判上一罪關係，縱被告另有其他三
    件強盜犯行之作案手法與本案相仿，揆諸前開二之說明，其
    他三件強盜犯罪自與本案無裁判上一罪之關係，且被告就犯
    罪事實欄一編號（三）（八）部分之犯罪，並不符合自首之
    要件，已如前述，其此部分上訴亦無理由；又查被告年輕識
    淺、尚無前科，本案強盜之行為態樣僅係脅迫，並未造成重
    大傷害情事，且所得財物非多，犯案動機係為贖回典當品一
    時失慮鋌而走險，並參酌各次強盜取得財物金額多寡，犯後
    經警知悉其涉犯犯罪事實欄一 (八)犯行查訪後，即自行至
    警察機關投案，且主動供出犯罪事實欄一 (一)( 二)( 四)(
    五)( 六)( 七)( 九)( 十)( 十一)( 十二)之犯行，自首而
    接受審判，另經警借提亦坦承另涉犯罪事實欄一 (三)之犯
    行，復表示其另涉犯強盜犯行亦願配合員警借提查案，犯後
    態度良好，亦表悔意，造成之社會損害尚非甚鉅等一切情狀
    ，本院認綜合審酌此次修法用意，避免所謂恐因數罪併罰而
    有量刑過重而產生不合理現象之問題，基於罰當其罪，符合
    罪刑相當原則目的之考量，予以綜合判斷裁量以資調節，就
    被告上訴駁回及撤銷改判所犯十二件加重強盜罪，數罪各宣
    告刑合併後，從輕定其應執行之刑為13年，期使改過遷善惕
    勵將來；是公訴人雖以原審就被告上開12件強盜案件各宣告
    刑合計為51年，僅定應執行刑為13年為過低，顯有不當云云
    ，尚非有理，均應予駁回。
據上論斷，應依刑事訴訟法第369條第1項前段、第368條、第364
條、第299條第1項前段，刑法第330條第1項、第62條前段、第51
條第5款、第38條第1項第2款，判決如主文。
本案經檢察官寅○○到庭執行職務。
中　　華　　民　　國　　96　　年　　7 　　月　　31　　日
            刑事第七庭    審判長法　官  林  榮  龍
                                法　官  江  錫  麟
                                法　官  張  惠  立
上列正本證明與原本無異。
如不服本判決應於收受送達後十日內向本院提出上訴書狀，其未
敘述上訴之理由者並得於提起上訴後十日內向本院補提理由書 (
均須按他造當事人之人數附繕本)。
                                書記官  林  育  德
中　　華　　民　　國　　96　　年　　8 　　月　　1 　　日
附錄法條：
刑法第三百三十條第一項：
犯強盜罪而有第三百二十一條第一項各款情形之一者，處七年以
上有期徒刑。
